【裁判字號】    92,易,776
【裁判日期】    920430
【裁判案由】    恐嚇
【裁判全文】
臺灣臺中地方法院刑事判決                          九十二年度易字第七七六號
    公  訴  人  臺灣臺中地方法院檢察署檢察官
    被      告  丙○○
    選任辯護人  楊雯齡律師
右列被告因恐嚇案件，經檢察官提起公訴（九十一年度偵字第六七三二號），本院判
決如左：
    主  文
丙○○連續以加害生命、身體之事，恐嚇他人致生危害於安全，處有期徒刑參月，如
易科罰金，以參佰元折算壹日。
    事  實
一、丙○○與乙○○二人於民國（下同）八十七年間認識而係男女朋友關係，惟乙○○於八十九年二月間因與丙○○間意見不合曾要求分手，但為丙○○所拒絕，嗣
    彼此間仍陸續發生意見不同之爭執，終於九十年一月中旬正式分手，惟丙○○心
    有未甘因而心生不滿，竟基於恐嚇危害安全之概括犯意，先於九十年二月間某日
    起至九十年七月間止，陸續撥打「00--00000000」、「00--00000000」電話至乙○○位於臺中市○區○○○街五十號之住處，或撥打「0000--000000」之行動電
    話予乙○○，並在電話中對乙○○恫喝稱：「要砍死你」、「要把你作掉」、「
    我要用硫酸潑你」等加害生命、身體之言語恐嚇乙○○，致其心生畏懼而危害於
    安全；嗣乙○○心生畏懼並恐危及其子女，旋於九十年三月間暫時搬離前開福田
    一街五十號住處，並請其前夫甲○○南下臺中，暫時居住前開福田一街五十號以
    協助乙○○，惟丙○○發現甲○○搬進前開福田一街五十號處所後，即認甲○○
    、乙○○二人係以「仙人跳」方式詐騙其金錢（甲○○、乙○○涉嫌詐欺及恐嚇
    部分，已另為不起訴處分），旋承前開恐嚇之概括犯意，自井十年四月中旬某日
    起仍陸續撥打「00--00000000」、「00--00000000」電話至前開福田一街五十號
    予甲○○，至同年七月間止，並於電話中對甲○○恫喝稱：「要給你死」、「等
    一下開車直接撞進去」、「要把你作掉」、「出來就把你砍死」等加害生命、身
    體之言語恐嚇甲○○，欲藉此迫使甲○○搬離該處並遠離乙○○，惟此致甲○○
    心生畏懼而危害於安全。
二、案經被害人甲○○、乙○○訴請臺中市警察局第三分局報請臺灣臺中地方法院檢
    察署檢察官偵查起訴。
    理  由
一、訊據被告丙○○固坦承有於九十年四月中旬某日起至同年七月間止，陸續撥打「
    00--00000000」、「00--00000000」電話至乙○○位於臺中市○區○○○街五十
    號之住處，及撥打「0000--000000」之行動電話，而由甲○○接聽，並對其揚稱
    ：「要給你死」、「等一下開車直接撞進去」、「要把你作掉」、「出來就把你
    砍死」等語，惟矢口否認有何恐嚇犯行，並辯稱：係甲○○先刺激我，我才那樣
    說，且我打電話去乙○○並未接到電話，我並未對她恐嚇云云。惟查：
    (一)右開事實，業據被害人即證人甲○○、乙○○於警訊、偵查中及本院審理時結
    證屬實，且被告亦坦承有對證人甲○○說前開恫喝之言語，已如前述，而參酌證
    人甲○○到庭證稱並不認識被告等語，顯見被告之所以對證人甲○○為惡害之通
    知，應係基於其與乙○○間之糾葛而生；再者，證人即警員林順安亦到庭證稱：
    這份錄音帶譯文是我一人製作的，整卷錄音帶幾乎全部都是被告在說話等語（見
    本院九十二年四月八日訊問筆錄），且證人甲○○亦到庭否認有恐嚇被告等語，
    足徵被告辯稱係因甲○○先刺激我，我才那樣說云云，顯係事後卸責之詞，不足
    採信。(二)被告於偵查中亦坦承其與乙○○間於九十年二月時分手，復參酌其對甲○○、乙○○二人提出詐欺告訴，以及於前開錄音譯文中呈現其對養育甲○○、
    乙○○二人三子女達三年，非常不滿等情，足徵被告對於其與乙○○間如此分手
    耿耿於懷，且證人乙○○亦分別於偵審中一致證稱被告有對其恐嚇，並致其無法
    住居於前開福田一街五十號，並因而將子女遷移辦理入校手續，有臺中市政府九
    十年三月十二日函一紙在卷可稽；雖前開錄音譯文中並無被告直接恐嚇乙○○部
    分，惟按諸常情，且參酌前述，乙○○乃提出與被告分手之對象，而其後發生之
    糾葛、恐嚇等情，均源自於與乙○○分手，則被告既欲發洩心中怒氣，豈有僅對
    甲○○，而捨乙○○之理？是證人乙○○所證稱被告曾對其恐嚇等語，應堪採信
    ，則被告前開辯解，無非事後推卸之詞，洵難採信。此外，復有錄音譯文一份在
    卷可資佐證。本件事證明確，被告之犯行，堪以認定。
二、被告丙○○以加害生命、身體之事恐嚇他人致生危害於安全，核其所為，係犯刑
    法第三百零五條之恐嚇危害安全罪。被告所為數次恐嚇行為，時間緊接，所犯罪
    名相同，顯係基於概括之犯意為之，為連續犯，爰依刑法第五十六條之規定以一
    罪論，並加重其刑。爰審酌被告丙○○與乙○○原係朋友關係，僅因感情、金錢
    之細故因素，竟連續以撥打電話口出惡言恐嚇他人，對於他人之生活造成莫大之
    壓力，其言語暴力之舉動，自無可憫，並審酌其犯罪之手段，犯罪所生之危害、
    犯罪後猶飾詞狡辯之態度等一切情狀，量處如主文所示之刑，並諭知易科罰金之
    折算標準。
據上論斷，應依刑事訴訟法第二百九十九條第一項前段，刑法第五十六條、第三百零
五條、第四十一條第一項前段，罰金罰鍰提高標準條例第一條前段、第二條，判決如
主文。
中      華      民      國    九十二    年      四      月     三十     日
                                臺灣臺中地方法院刑事第七庭
                                    法  官  夏  一  
右正本證明與原本無異
如不服本判決應於送達後十日內向本院提出上訴狀，上訴於台灣高等法院台中分院（
須附繕本）
                                    書記官
中      華      民      國    九十二    年      四      月     三十     日
附錄本案論罪科刑法條全文
刑法第三百零五條：
以加害生命、身體、自由、名譽、財產之事，恐嚇他人致生危害於安全者，處二年以
下有期徒刑、拘役或三百元以下罰金。


司法院資訊處製作；財團法人民間司法改革基金會備份。
